臺灣彰化地方法院刑事判決　　　　　　　100年度易字第578號
公　訴　人　臺灣彰化地方法院檢察署檢察官
被　　　告　吳科潔
上列被告因違反毒品危害防制條例案件，經檢察官提起公訴（10
0 年度毒偵字第840 、874 號），本院依簡式審判程序判決如下
：
    主    文
吳科潔施用第二級毒品，處有期徒刑肆月，如易科罰金，以新臺
幣壹仟元折算壹日；又施用第二級毒品，處有期徒刑肆月，如易
科罰金，以新臺幣壹仟元折算壹日。應執行有期徒刑柒月，如易
科罰金，以新臺幣壹仟元折算壹日。
    犯罪事實
一、吳科潔前因施用毒品案件，經本院以99年度毒聲字第245 號
    裁定送觀察、勒戒後，認無繼續施用毒品之傾向，已於民國
    100 年1 月3 日執行完畢釋放。詎其仍不知悔改，於上開觀
    察、勒戒執行完畢釋放後5 年內，復基於施用第二級毒品甲
    基安非他命之各別犯意，分別：
  (一)於100 年1 月16日下午某時許，在位於彰化縣鹿港鎮○○路
    之「遊戲總部網咖店」廁所內，以將第二級毒品甲基安非他
    命置入玻璃球內用火燒烤吸食其煙霧之方式，施用第二級毒
    品甲基安非他命1 次。嗣於100 年1 月17日下午1 時34分許
    ，因其係定期採驗尿液列管人口，經警採集其尿液送驗，結
    果確呈甲基安非他命陽性反應，始悉上情。
  (二)於100 年3 月22日上午某時，在同上地點，以同樣方法，施
    用第二級毒品甲基安非他命1 次，嗣於100 年3 月22日下午
    3 時許，為警在上址盤查時，被告自行向警方陳明其有施用
    毒品，並經徵其同意採集尿液送驗，結果亦確呈甲基安非他
    命陽性反應，始知上情。
二、案經彰化縣警察局和美、鹿港分局分別報告臺灣彰化地方法
    院檢察署檢察官偵查起訴。
    理    由
一、本案被告吳科潔所犯係死刑、無期徒刑、最輕本刑為3 年以
    上有期徒刑以外之罪，其於準備程序就前揭被訴事實為有罪
    之陳述，經受命法官告知簡式審判程序之旨，並聽取其與公
    訴人之意見後，本院認無不得或不宜改依簡式審判程序進行
    之處，爰依刑事訴訟法第273 條之1 第1 項、第284 條之1
    ，裁定由受命法官獨任進行簡式審判程序，合先敘明。
二、上揭事實，業據被告吳科潔迭於警、偵訊中及本院行準備程
    序與審理時坦承不諱，且其於100 年1 月17日為警通知採尿
    以及100 年3 月22日為警查獲時所採取之尿液，經送鑑驗結
    果，確均呈甲基安非他命陽性反應，有彰化縣警察局和美分
    局委託檢驗尿液代號與真實姓名對照認證單、彰化縣警察局
    鹿港分局委託檢驗尿液代號與真實姓名對照表各1 紙及詮昕
    科技股份有限公司00000000號、00000000號濫用藥物尿液檢
    驗報告2 紙附卷可稽，足徵被告自白與事實相符，堪予採信
    。而被告前因施用毒品案件，經本院以99年度毒聲字第245
    號裁定送觀察、勒戒後，認無繼續施用毒品之傾向，已於10
    0 年1 月3 日執行完畢釋放，有臺灣高等法院被告前案紀錄
    表在卷足憑，被告於上揭觀察、勒戒執行完畢釋放後5 年內
    ，再犯施用毒品犯行，亦堪認定。本案事證已臻明確，被告
    施用第二級毒品甲基安非他命犯行堪予認定，應依法論科。
三、核被告所為，均係犯毒品危害防制條例第10條第2 項之施用
    第二級毒品罪。被告為施用毒品而於施用前持有第二級毒品
    ，其持有之低度行為均應為施用之高度行為所吸收，均不另
    論罪。又被告所犯如上開施用第二級毒品罪，犯意各別，行
    為互殊，應予分論併罰。另按刑法第62條前段所規定之自首
    ，係以對於未發覺之犯罪自首而受裁判為要件，故犯罪行為
    人應於有偵查犯罪職權之公務員未發覺犯罪事實或犯罪人之
    前自首犯罪，且接受裁判，兩項要件兼備，始得依刑法第62
    條前段自首之規定減輕其刑，又雖有自願接受裁判之意思表
    示，但事後復拒不到案或逃逸無蹤，則此行為人顯無悔罪投
    誠之意，而與自首要件不符，不能成立自首（最高法院86年
    度臺上字第1951號、93年度臺上字第550 號判決意旨參照）
    。查被告於本院審理中，經本院通知應於100 年7 月11日上
    午11時到庭開庭，該開庭通知業已於100 年5 月19日合法送
    達，由被告之同居人即弟弟吳宗沛收受，有本院送達證書1
    份在卷可參，而被告於本院審理時，承認其有收到法院通知
    書，知道要開庭等語，亦有本院審理筆錄在卷可按（見本院
    卷第59頁），可見被告明知法院之通知卻仍漠視；而被告經
    本院於100 年8 月16日發布通緝，至100 年10月5 日始為警
    緝獲到案，復有本院100 年8 月16日100 年彰院賢緝字第15
    5 號通緝書以及嘉義縣警察局水上分局100 年10月5 日嘉水
    警偵字第1000074958號通緝案件報告書各1 份在卷可查（本
    院卷第28頁至第31頁），則被告於本院審理中已逃匿，顯無
    無接受裁判之意思，至堪明確，核與刑法第62條前段所規定
    自首之要件不合，自不得再依自首規定減輕其刑，檢察官起
    訴書未及斟酌此部分之事實，請求本院依自首規定，減輕被
    告如犯罪事實(二)所示犯行之刑，容有未洽，附此敘明。爰審
    酌被告前有施用毒品之不良素行，歷經觀察、勒戒之執行程
    序後，仍未能徹底戒絕毒品，顯見其意志不堅，惟念其施用
    毒品乃自戕一己之身體健康，尚未危害他人，且犯後坦承犯
    行，暨其施用毒品之犯罪動機、目的、手段及其智識程度、
    生活狀況，以及本案起訴後係經通緝始到案等一切情狀，分
    別量處如主文所示之刑，並定其應執行之刑及諭知易科罰金
    之折算標準，以示懲儆。
據上論斷，應依刑事訴訟法第273 條之1 第1 項、第299 條第1
項前段，毒品危害防制條例第10條第2 項，刑法第11條前段、第
41條第1 項前段、第8 項、第51條第5 款，判決如主文。
本案經檢察官何玉鳳到庭執行職務。
中    華    民    國   100    年    10    月    24    日
                  刑事第四庭    法  官  吳永梁
以上正本證明與原本無異。
如不服本判決應於收受判決後10日內向本院提出上訴書狀，並應
敘述具體理由；其未敘述上訴理由者，應於上訴期間屆滿後20日
內向本院補提理由書( 均須按他造當事人之人數附繕本) 「切勿
逕送上級法院」。
中    華    民    國   100    年    10    月    24    日
                                書記官  許原嘉
附錄本案論罪科刑法條全文：
毒品危害防制條例第10條
施用第一級毒品者，處6 月以上5 年以下有期徒刑。
施用第二級毒品者，處3 年以下有期徒刑。